# 请教打包处置子公司股权及债权的账务处理

提问人：罗骚骚 时间：2020-05-21 18:34:18
求助陈版：母公司将对子公司甲的90%股权和 5000 万债权打包公开挂牌转让，挂牌底价 3001 万元（其中：股权 1元，债权 3000 万），有一家企业以底价摘牌，交易达成。我的理解母公司账务处理应该分别做：股权处置、损失或收益计入投资收益，债权处置（无追索权，符合终止确认条件）、损失进营业外支出；另外一种理解是将股权和债权处置的损失或收益全部计入投资收益，请问两种方式那种比较恰当？另外，这个业务中处置债权的损失所得税是否能税前扣除？谢谢大佬！

回答人：chenyiwei
两者应该是一揽子交易，且“股权 1 元，债权 3000 万”的作价安排很可能不公允，因此应作为一个整体处理，将股权和债权处置的损失或收益全部计入投资收益。税前扣除问题建议咨询税务专业人士。